臺灣高等法院高雄分院刑事裁定　　　　 94年度交抗字第138號
抗告人即
受處分人　甲○○
上列抗告人因違反道路交通管理處罰條例聲明異議案件，不服臺
灣高雄地方法院中華民國94年9 月26日裁定（94年度交聲字第43
7 號），提起抗告，本院裁定如下：
    主  文
抗告駁回。
    理  由
一、抗告意旨略以：本件違規事件是肇因於當時南下車道有一吉
    普車違規左轉，才使抗告人駕駛之車輛被感應照相設備誤拍
    ，若無上述吉普車強行違規左轉，抗告人之車輛亦不會違規
    越線；另抗告人所駕駛之車輛是於感應時間啟動後1.42秒內
    超越半個車身，推算當時車速約為時速5 公里，顯見抗告人
    是因前述吉普車強行左轉時，造成抗告人受外力干擾影響生
    命安全下，自然以正常行使減速下經過違規地點，足見原裁
    定所述之猶超越... 之情事，與事實不符。為此提起抗告，
    請撤銷原裁定，另為適當之裁定。
二、按汽車駕駛人，駕駛汽車有左列情形之一，而本章各條無處
    罰之規定者，處新臺幣900 元以上1800元以下罰鍰：(三)不遵
    守道路交通標誌、標線、號誌之指示者，道路交通管理處罰
    條例第60條第2 項第3 款定有明文。
三、原裁定以：(一)本件係設置於高雄市○○路與大昌路口之固定
    測速照相機所拍攝異議人行車超越停止線之行為，而該固定
    測速照相機之運作原理，係於路口停止線前設置二組感應線
    圈，當紅燈亮起後1.5 秒，闖紅燈自動測速照相設備即啟動
    ，經感應線圈遇有車輛違規壓線，主機立即啟動拍照，有本
    院辦理刑事電話查詢紀錄表在卷可稽。(二)依卷內採證相片字
    幕數字第2 排顯示之「4.13」係表示該路口號誌所設定之黃
    燈淨空路口時間，而「002.92」則表示自紅燈亮起已2.92
    秒，該車通過停止線前感應線圈，此有異議人提出之該車現
    場超越停止線之照片一張可證，及本院依職權向高雄市警察
    局交通大隊調取交通違規案件卷證資料在卷供參。(三)綜上各
    情，以系爭固定測速照相機係設定紅燈亮起後1.5 秒才開始
    感應照相車輛越過停止線前感應線圈之原理，輔以異議人提
    出採證照片，顯示異議人之自用小客車於紅燈已啟亮2.92秒
    後，猶超越停止線行駛達半個車身以上等情推之，足認異議
    人確有「不遵守道路交通標線指示行車」之違法行為，異議
    人主張路口前方車輛違規左轉致其無法於綠燈時通行而遭誤
    拍云云，顯與事實不符。況且依上開採證照片亦顯示，異議
    人車輛與前車尚有一至二個車身距離，依當時現況，僅有異
    議人車輛超停止線，而對向行駛之銀色吉普車於綠燈左轉，
    並無違反規定，且對異議人違規行為，亦無任何影響，顯見
    異議人主張，不足採信等理由，認抗告人之聲明異議為無理
    由，裁定予以駁回。
四、經查：依卷附採證相片所顯示之字幕數據，抗告人所駕駛QO
    -4660 號自小客車行經違規之交岔路口時，於紅燈已亮起2.
    92秒時，因通過停止線前感應線圈，遭自動測速照相設備啟
    動拍照存證，足見抗告人駕駛之車輛是於該交岔路口紅燈亮
    起後，始通過停止線，至為明確。抗告人抗告意旨亦認當時
    因對向車道有一吉普車左轉，致使其駕駛之車輛因而減速通
    過該路口等情無誤。原審依道路交通管理處罰條例第60條第
    2 項第3 款、道路交通案件處理辦法第19條之規定，裁定駁
    回抗告人之異議，核無違誤。抗告人提起抗告，仍認其違規
    越線，是因對向車道有一吉普車違規強行左轉，致使其所駕
    駛之車輛無法依正常速度通過該路口，顯無理由，應予駁回
    。
五、據上論結，應依道路交通案件處理辦法第26條，刑事訴訟法
    第412 條，裁定如主文。
中　　華　　民　　國　　94　　年　　10　　月　　28　　日
                  刑事第七庭    審判長法  官   莊飛宗
                                      法  官   曾逸誠
                                      法  官   黃三友
以上正本證明與原本無異。
不得再抗告。
中　　華　　民　　國　　94　　年　　10　　月　　28　　日
　　　　　　　　　　　　　　　　　　　書記官   黃玉珠
